# 版主：能帮忙提供一份英文版的验资报告吗？

提问人：wonderking 时间：2010-05-20 10:45:26
版主：能帮忙提供一份英文版的验资报告吗？谢谢了，可发邮件：82078807@163.com

回答人：chenyiwei
回复 楼主 wonderking 的帖子好像本版面以前有网友发过，你可以搜索一下。